台灣屏東地方法院刑事判決                          九十一年度交易字第八八號
    公  訴  人  臺灣屏東地方法院檢察署檢察官
    被      告  乙○○
右列被告因公共危險案件，經檢察官提起公訴（九十一年度偵字第一０九七號），本
院判決如左：
    主  文
乙○○服用酒類，不能安全駕駛動力交通工具而駕駛，處有期徒刑參月，如易科罰金
，以參佰元折算壹日。
    事  實
一、乙○○明知服用酒類會導致不能安全駕駛動力交通工具，卻放縱己意，於民國（
    下同）九十一年二月四日某時，在其住處飲酒後，呼氣中酒精濃度高達每公升一
    點一八毫克，已達不能安全駕駛動力交通工具之程度，仍騎乘車牌號碼ＯＺＡ－
    四七九號機車，由其住處前往屏東縣萬巒鄉○○村○○路一０八號處找朋友。嗣
    於同日中午十二時許，行至東山路一０八號前，為警攔檢並予酒測後查獲。
二、案經屏東縣警察局內埔分局報請臺灣屏東地方法院檢察署檢察官偵查起訴。
    理  由
一、訊據被告乙○○矢口否認右揭犯罪事實，辯稱：伊當天在台南抓老鼠，沒有喝酒
    ，也沒有騎車云云。惟查，右揭犯罪事實，業據證人即當場攔檢被告並予實施酒
    測之警員甲○○到庭指認並陳述：伊所查獲者係庭上之被告，當時被告語無倫次
    、身上有酒味，且伊製作警訊筆錄時並未用不正當方法等語明確。參以被告於警
    訊時自承係從自家中出發要往東山路一０八號處，且稱其心情不好即喝酒，於本
    院審理時亦承認案發時看見證人甲○○等語，並有屏東縣警察局內埔分局人犯不
    予解送報告書一紙附卷可稽，堪認被告係於駕車時遭警員當場攔下。又被告呼氣
    中酒精濃度高達每公升一點一八毫克乙節，亦有呼氣酒精濃度測試紙、刑法第一
    百八十五條之三案件測試觀察紀錄表各一紙在卷可按。是被告所辯各詞，顯係事
    後卸責之詞，不足採信。按行為人飲酒後如其呼氣酒精濃度達於每公升一點零毫
    克時，即有步態不穩、噁心嘔吐、精神不清晰之中度中毒症狀（參見行政院國軍
    退除役官兵輔導委員會台北榮民總醫院八十八年八月五日（八八）北總內字第二
    六八六八號函）。復依醫學實驗證明所得經驗法則，對於吐氣酒精濃度達每公升
    零點八五毫克以上時，將使駕駛人產生噁心、步履蹣跚之行為表現，肇事比率比
    一般未飲酒時高出五十倍（參見蔡中志著，對飲酒不能安全駕駛之執法研究，司
    法院第四十六期業務研究會講義）。本案被告之呼氣酒精濃度高達每公升一點一
    八亳克，堪認酒精對其駕駛行為已產生相當程度之影響，而達不能安全駕駛之程
    度。本件事證明確，被告犯行洵堪認定，應依法論科。
二、核被告所為，係犯刑法第一百八十五條之三之酒醉駕車罪。爰審酌被告犯罪之動
    機、目的、所生損害、犯後飾詞否認犯行、態度不佳等一切情狀，量處如主文所
    示之刑，並諭知易科罰金之折算標準，以資警惕。
據上論斷，應依刑事訴訟法第二百九十九條第一項前段，刑法第一百八十五條之三、
第四十一條第一項前段，罰金罰鍰提高標準條例第二條，判決如主文。本案經檢察官
蔡榮龍到庭執行職務。
中      華      民      國    九十一    年      五      月    三十一    日
                                    台灣屏東地方法院交通法庭
                                        審判長法  官  潘正屏
                                              法  官  林世民
                        法  官  楊中琪
右正本證明與原本無異。
如不服本判決應於收受本判決送達後十日內向本院提出上訴書狀，其未敘述上訴理由
者，並得於提起上訴後十日內向本院補提理由書狀（均須按他造當事人之人數附繕本
 ）「切勿逕送上級法院」
                                               書記官   謝博興
中    華    民    國     九十一      年      六      月       三     日
附錄本判決論罪科刑法條：刑法第一百八十五條之三
刑法第一百八十五條之三
服用毒品、麻醉藥品、酒類或其他相類之物，不能安全駕駛動力交通工具
而駕駛者，處一年以下有期徒刑、拘役或三萬元以下罰金。
